臺灣高等法院刑事裁定
111年度聲字第2333號
聲  請  人  臺灣高等檢察署檢察官
受  刑  人  鄭賜儒




上列聲請人因受刑人數罪併罰有二裁判以上，聲請定其應執行之
刑（聲請案號：臺灣高等檢察署111年度執聲字第1094號），本
院裁定如下：
    主  文
聲請駁回。
    理  由
一、聲請意旨略以：受刑人鄭賜儒因違反毒品危害防制條例等數
    罪，先後經判決確定如附表，應依刑法第53條、第50條第1
    項但書、第2項、第51條第5款之規定，定其應執行之刑，爰
    依刑事訴訟法第477條第1項之規定聲請定應執行之刑等語。
二、查受刑人因犯如附表各編號所示之罪，先後經判處如附表各
    編號所示之刑，均經分別確定在案，且各罪均為最早確定之
    附表編號1案件判決確定之日（即民國109年6月8日）前所犯
    ，有各該刑事判決書及本院被告前案紀錄表附卷可憑。其中
    受刑人所犯如附表編號3、4所示之罪所處之刑得易科罰金，
    附表編號1、2、5所示之罪所處之刑則不得易科罰金，原不
    得合併定應執行刑，因受刑人業已請求檢察官就附表各編號
    所示之罪合併聲請定其應執行刑，此有「臺灣新竹地方檢察
    署受刑人定執行刑或易科罰金意願回覆表」在卷可稽，合於
    刑法第50條第2項之規定。從而，檢察官就附表所示各罪聲
    請定其應執行之刑，固非無據。
三、然受刑人對本件定其應執行刑案件陳明其意見:「因第五項
    有一件由111年度上更一字第57號高等法院判決有期徒刑陸
    月，懇請庭上裁罰總指揮書」等語，有111年7月19日陳述意
    見狀在卷可稽（附於本院卷第191頁），核其意見，應係指
    除附表所示各罪外，受刑人另有經本院111年度上更一字第5
    7號判決所處有期徒刑6月待執行，並請求合併定執行刑之意
    。
四、經查:　　
  ㈠按關於數罪併罰之案件，如能等被告所犯數罪全部確定後，
    於執行時，始由該案犯罪事實最後判決之法院所對應之檢察
    署檢察官，聲請該法院裁定之，無庸於每一個案判決時定其
    應執行刑，則依此所為之定刑，不但能保障被告（受刑人）
    之聽審權，符合正當法律程序，更可提升刑罰之可預測性，
    減少不必要之重複裁判，避免違反一事不再理原則情事之發
    生（最高法院110年度台抗大字第489號裁定意旨參照）。  
  ㈡查受刑人因於109年1月31日幫助他人施用甲基安非他命，經
    本院以111年度上更一字第57號判決判處受刑人犯幫助施用
    第二級毒品罪，處有期徒刑6月，如易科罰金，以新臺幣一
    千元折算一日，受刑人不得上訴，檢察官於上訴期間屆滿並
    未上訴，已於111年7月28日判決確定，有本院判決書及本院
    公務電話查詢紀錄表可稽。足認受刑人除附表所示之罪外，
    尚有前開因犯幫助施用毒品罪所處得易科罰金之有期徒刑6
    月待執行，又受刑人所犯幫助施用毒品罪之犯罪時間為109
    年1月31日，係於本件附表編號1案件判決確定前所犯，復經
    受刑人表明希望與本件附表所示各罪合併執行，已如前述，
    自合於與本件附表所示案件數罪併罰定應執行刑之要件，此
    外，並無事證足認本件附表所示之案件有何須先定應執行刑
    之急迫性存在。
  ㈢據上，受刑人既請求將已判決確定、尚待執行之幫助施用毒
    品罪所處之刑合併執行，揆諸前揭最高法院110年度台抗大
    字第489號裁定意旨，本院因認無就本件如附表所示案件先
    予定應執行刑之必要；參以受刑人所犯幫助施用毒品罪與附
    表編號5之案件係於極為相近時間所犯（均為109年1月至2月
    間），原係由檢察官合併起訴，且均屬違反毒品危害防制條
    例案件，確實於同一程序中一併定其應執行刑較為妥適，為
    減少不必要之重複裁判，避免違反一事不再理原則情事之發
    生，並提升刑罰之可預測性，宜由執行檢察官參考受刑人之
    意見，將該案併同本件聲請定應執行之案件另為妥適處理，
    本件聲請爰不准許，予以駁回。　　　　
據上論斷，應依刑事訴訟法第220條，裁定如主文。

中　　華　　民　　國　　111 　年　　7 　　月　　29　　日
                  刑事第二十庭  審判長法　官  張紹省
　　　　　　　　　
                                      法　官  蕭世昌
　　　　　　　　　　　　　　　　　　　
                                      法　官  吳祚丞
以上正本證明與原本無異。
如不服本裁定，應於收受送達後五日內向本院提出抗告狀。
                                      書記官  楊宜蒨
中　　華　　民　　國　　111 　年　　8 　　月　　1 　　日


附表：
編號  1 2 3 罪名  毒品危害防制條例 毒品危害防制條例 毒品危害防制條例 宣告刑  有期徒刑9月、9月 有期徒刑7月 有期徒刑3月 犯罪日期  108年7月23日 108年10月3日 109年3月13日 108年6月3日上午8時45分採尿時起回溯96小時內知某時許 偵查(自訴)機關 年度案號  新竹地檢108年度 毒偵字第2136、2261號 新竹地檢109年度 毒偵字第764號 新竹地檢109年度 撤緩毒偵字第130號 最後 事實審 法院 新竹地方法院 新竹地方法院 新竹地方法院  案號 109年度訴字第353號 109年度訴字第387號 109年度竹簡字第819號  判決日期 109年6月8日 109年6月10日 109年7月13日 確定 判決 法院 新竹地方法院 新竹地方法院 新竹地方法院  案號 109年度訴字第353號 109年度訴字第387號 109年度竹簡字第819號  判決確定日期 109年6月8日 109年7月8日 109年8月11日 是否為得易科罰金之案件  否 否 是 備註  新竹地檢109年度 執字第3384號 新竹地檢109年度 執字第4589號 新竹地檢109年度 執字第4666號   經臺灣新竹地方法院定應執行刑有期徒刑1年4月   

編號  4 5 以下空白 罪名  竊盜 毒品危害防制條例  宣告刑  有期徒刑3月 有期徒刑3年7月、3年7月、3年7月、1年10月  犯罪日期  109年3月2日 109年1月23日、109年1月24日、109年1月24日、 109年2月7日  偵查(自訴)機關 年度案號  桃園地檢109年度 偵字第14677號 新竹地檢109年度 偵字第4869、5051號  最後 事實審 法院 桃園地方法院 臺灣高等法院   案號 109年度桃簡字第1842號 110年度上訴字第44號   判決日期 109年12月1日 110年11月10日  確定 判決 法院 桃園地方法院 最高法院   案號 109年度桃簡字第1842號 111年度台上字第1421號   判決確定日期 110年1月5日 111年4月14日  是否為得易科罰金之案件  是 否  備註  桃園地檢110年度 執字第1779號 新竹地檢111年度 執字第1642號